臺灣臺北地方法院刑事判決　　　　　　100年度交易字第318號
公　訴　人　臺灣臺北地方法院檢察署檢察官
被　　　告　郭宣佑
上列被告因過失傷害案件，經檢察官提起公訴（100 年度偵字第
7589號），本院判決如下：
    主  文
郭宣佑因過失傷害人，處拘役伍拾日，如易科罰金，以新臺幣壹
仟元折算壹日。
    事  實
一、郭宣佑於民國九十九年十一月十八日下午，駕駛車號三０五
    八—ＳＮ號自用小客車，沿臺北市○○區○○路由北往南方
    向行駛，於同日下午四時二分許，途經中華路與莒光路之交
    岔路口時，本應注意汽車行駛至交岔路口左轉彎時，應距交
    岔路口三十公尺前顯示方向燈或手勢，換入內側車道或左轉
    車道，行至交岔路口中心處左轉，並不得占用來車道搶先左
    轉，而當時為日間有自然光線之陰天，柏油路面濕潤但無缺
    陷，亦無障礙物，視距良好，並無不能注意之情事，竟疏未
    注意來車，猶貿然自中華路左轉彎莒光路行駛，適楊陳素真
    騎乘車號Ｎ九五—八五二號重型機車沿中華路由南往北方向
    行經該路口，因閃煞不及，其前車頭與上開小客車右側車身
    碰撞，致楊陳素真人車倒地，因而受有左橈尺骨骨折、胸壁
    挫傷等傷害。嗣經郭宣佑報警，雖未報明肇事者姓名，惟警
    員到場處理時，郭宣佑在場並承認為肇事者而自首。
二、案經楊陳素真訴由臺北市政府警察局中正第二分局報請臺灣
    臺北地方法院檢察署檢察官偵查起訴。
    理  由
一、前揭事實，業據被告郭宣佑於本院審理時坦承不諱，核與告
    訴人楊陳素真於警訊及偵查中指訴情節大致相符（見偵卷第
    五至七頁、第三五至三六頁），並有道路交通事故現場圖、
    調查報告表、補充資料表、談話紀錄表、現場照片及臺北市
    立聯合醫院和平院區診斷證明書等件附卷可稽（見偵卷第九
    頁、第一四至二０頁、第二三至二七頁）。
二、按汽車行駛至交岔路口左轉彎時，應距交岔路口三十公尺前
    顯示方向燈或手勢，換入內側車道或左轉車道，行至交岔路
    口中心處左轉，並不得占用來車道搶先左轉，道路交通安全
    規則第一百零二條第一項第五款定有明文；被告駕車自應注
    意上開規定，且依卷附道路交通事故調查報告表顯示（見偵
    卷第一八至一九頁），事發地點係臺北市○○區○○路與莒
    光路之交岔路口，當時為日間有自然光線之陰天，柏油路面
    雖濕潤但無缺陷，亦無障礙物，視距良好等情形以觀，並無
    任何足令其不能注意之情事，竟疏未注意來車，猶貿然左轉
    彎行駛，致其右側車身與告訴人騎乘之機車前車頭碰撞，則
    結果之發生，顯係被告可得避免或防止，其就本件交通事故
    之發生自有過失甚明；而其上開過失行為致生告訴人傷害之
    結果，被告之過失行為與告訴人之傷害間，自有相當因果關
    係。綜上所述，本件事證明確，被告犯行洵堪認定，應予依
    法論科。
三、核被告所為，係犯刑法第二百八十四條第一項前段之過失傷
    害罪。其肇事後，經告訴人沈厚任報警，然未報明肇事者姓
    名，嗣員警前往現場處理時，被告在場並承認為肇事者，此
    有臺北市○○○○○道路交通事故肇事人自首情形紀錄表在
    卷足憑（見偵字卷第三九頁），係對於未發覺之犯罪，表示
    願接受裁判之意，依同法第六十二條前段自首之規定，減輕
    其刑。爰審酌被告雖無前科（見本院卷附之臺灣高等法院被
    告前案紀錄表），素行良好，然其無視於交通標誌及交通規
    則，任意違規右轉，過失程度非輕，且告訴人許智雄受有左
    肩挫傷併左手臂擦傷，告訴人沈厚任則受有左側腓骨遠端骨
    折及左側下肢多處擦傷，而被告犯後雖坦承犯行，惟於本院
    訊問時先則陳稱：就告訴人許智雄部分，願賠償新臺幣（下
    同）二萬元，告訴人沈厚任部分，最多願賠償十萬元等語，
    並獲告訴人許智雄同意就其部分以二萬元和解（見本院九十
    四年九月二十六日準備程序筆錄），告訴人沈厚任於本院九
    十四年十月二十四日訊問時亦表明願接受以十萬元和解，詎
    被告竟改稱：就二位告訴人合計最多僅願賠償五萬元等語（
    見該日準備程序筆錄），肇事迄今已逾一年，仍分文未償，
    顯見其犯後態度欠佳，毫無悔意等一切情狀，量處如主文所
    示之刑，並諭知易科罰金之折算標準。
據上論斷，應依刑事訴訟法第二百七十三條之一第一項、第二百
九十九條第一項前段，刑法第二百八十四條第一項前段、第五十
五條、第六十二條前段、第四十一條第一項前段，罰金罰鍰提高
標準條例第一條前段、第二條，判決如主文。
本案經檢察官吳宇青到庭執行職務
中    華    民    國   100    年    7     月    29    日
                  刑事第六庭法  官  陳芃宇
以上正本證明與原本無異。
如不服本判決應於收受送達後10日內向本院提出上訴書狀，並應
敘述具體理由；其未敘述上訴理由者，應於上訴期間屆滿後20日
內向本院補提理由書（均須按他造當事人之人數附繕本）「切勿
逕送上級法院」。告訴人或被害人如對於本判決不服者，應具備
理由請求檢察官上訴，其上訴期間之計算係以檢察官收受判決正
本之日期為準。
                            書記官  徐鶯尹
中    華    民    國   100    年    7     月    29    日
附錄本案論罪科刑法條全文：
中華民國刑法第284條
因過失傷害人者，處 6 月以下有期徒刑、拘役或 500 元以下罰
金，致重傷者，處1年以下有期徒刑、拘役或500元以下罰金。
從事業務之人，因業務上之過失傷害人者，處 1 年以下有期徒刑
、拘役或1 千元以下罰金，致重傷者，處 3 年以下有期徒刑、
拘役或2千元以下罰金。